臺灣臺中地方法院刑事判決　　　　　　　　　　　　九十一年度交易字第二五號
　　公　訴　人　臺灣台中地方法院檢察署檢察官
　　被　　　告　丙○○
　　被　　　告　丁○○
右列被告因妨害公務等案件，經檢察官提起公訴（九十一年度偵字第六二二一號），
本院判決如左：
    主  文
丙○○服用酒類，不能安全駕駛動力交通工具而駕駛，累犯，處有期徒刑伍月，如易
科罰金，以佰元折算壹日。
丁○○對於公務員依法執行職務，施強暴，處有期徒刑伍月，如易科罰金，以佰元
折算壹日；又於公務員依法執行職務時，當場侮辱，處有期徒刑月，如易科罰金，
以佰元折算壹日。應執行有期徒刑柒月，如易科罰金，以佰元折算壹日。
    事  實
一、丙○○曾於民國七十五年間因犯殺人未遂罪經判處有期徒刑十年，並於八十六年
    七月廿九日執行完畢，丁○○曾因犯公共危險等案件，經本院於九十年九月二十
    五日判處有期徒刑八月，緩刑三年確定，尚在緩刑期中，竟均不知悔改，丙○○
    自九十一年三月二十五日下午十一時許至翌日凌晨一時許，與丁○○及另一友人
    在台中市市○路路邊海產店服用酒類，丙○○飲畢已不能安全駕駛車輛，竟仍執
    意駕駛車號Ｂ二︱五六七八號自小客車，搭載丁○○沿台中市市○路往沙鹿鎮方
    向行駛，行經台中市○○○路、忠勇路時，為警查獲，詎丙○○拒絕進行酒精測
    試，丁○○為阻止執勤警員乙○○、甲○○對丙○○進行酒精測試，竟以穢語『
    幹你娘』辱罵警員乙○○，並扯斷乙○○之制服肩帶、掐傷乙○○之脖子，後經
    支援警員到場始將丁○○制服，並將丙○○帶回警局，經對丙○○實施酒測，測
    得丙○○吐氣所含酒精成份達每公升一．０七毫克。
二、案經台中市警察局第四分局報報請台灣台中地方法院檢察署檢察官偵查起訴。
    理  由
一、（一）被告丙○○所涉公共危險部分：訊據被告丙○○對於在右揭時、地曾因服
    用酒類過量，已達於不能安全駕駛動力交通工具，竟仍駕駛Ｂ二︱五六七八號自
    小客車之事實並不否認，僅稱：「我都不清楚了，當時很醉」等語，核與證人施
    炎富於警訊時證述情節相符，並有酒精測試表、舉發違反道路交通管理事件通知
    單及台中市警察局第四分局春社派出所所製作之刑法第一百八十五條之三案件測
    試觀察紀錄表各一份附卷可稽。按服用酒類不能安全駕駛動力交通工具之認定，
    參考德國、美國之認定標準，對於駕駛人於呼氣中酒精濃度達每公升零點五五毫
    克以上，血液濃度達百分之○．一一以上者，肇事率為一般正常人之十倍，應認
    為已達不能安全駕駛之標準（法務部八十八年五月十八日八八年度法檢字第一六
    六九號函參照），被告丙○○呼氣酒精濃度為一．０七毫克，已逾前開不能安全
    駕駛之標準甚多。被告丙○○當時確係處於不能安全駕駛動力交通工具之狀態，
    至為灼然。（二）被告丁○○所涉妨害公務部分：訊據被告丁○○對於為阻止值
    勤警員乙○○、甲○○對丙○○進行酒精測試，竟以穢語『幹你娘』辱罵警員乙○○，並扯斷乙○○之制服肩帶、掐傷乙○○之脖子等事實均矢口否認，並辯稱
    ：伊當時已酒醉均不記得，三字經並不是要針對警員辱罵，當時心情不好才喝酒
    不是故意的云云。然查該事實業據被害警員乙○○指訴甚詳，並有承辦警員甲○○之職務報告在卷足憑，並經警員甲○○到庭證述屬實，且有照片五張附卷可稽
    。被告丁○○所辯無非避重就輕、圖脫罪責之詞，不足採信，被告丙○○、丁○○之犯行均堪認定。
二、核被告丙○○所為，係犯刑法第一百八十五條之三服用酒類，不能安全駕駛動力
    交通工具而駕駛罪，被告丁○○所為係犯同法第一百三十五條第一項對於公務員
    依法執行職務施強暴罪及同法第一百四十一條第一項於公務員依法執行職務時當
    場侮辱罪。公訴人雖認被告丁○○以穢語『幹你娘』辱罵警員甲○○，惟經訊問
    甲○○證稱：被告丁○○針對乙○○罵三字經，並沒有對伊辱罵，伊只是在旁邊
    而已等語，而依警員乙○○所稱：被告丁○○係在拉扯伊時罵三字經等情，被告
    丁○○當無辱罵甲○○之行為應可認定，公訴人認定被告丁○○此部分犯行尚屬
    乏據，惟此部分與前開對警員乙○○所犯刑法第一百三十五條第一項之罪部分為
    想像競合犯，為裁判上一罪，爰不另為無罪之判決，附此敘明。被告丁○○所犯
    上開二罪間，犯意各別，行為互殊，應予分論併罰。被告丙○○曾於七十五年間
    因犯殺人未遂罪經判處有期徒刑十年，並於八十六年七月廿九日執行完畢，此有
    台灣高等法院被告全國前案紀錄表在卷可考，其於五年內再犯本罪，為累犯，應
    依刑法第四十七條之規定加重其刑。爰審酌被告丙○○於酒後駕車，其漠視他人
    生命、身體安全灼然，且拒絕酒測致被告丁○○施暴警員，應予非難，及被告丁○○一味迴避罪責，並未向警員道歉，難認有悔意，兼衡及其等素行、犯罪動機
    、目的、手段及所生危害等一切情狀，分別量處如主文所示之刑，並均諭知易科
    罰金之折算標準。丁○○部分並定其應執行之刑，及諭知易科罰金之折算標準。
據上論斷，應依刑事訴訟法第二百九十九條第一項前段、刑法第一百八十五條之三、
第一百三十五條第一項、第一百四十條第一項、第四十七條、第五十一條第五款、第
四十一條第一項、第二項，罰金罰鍰提高標準條例第一條前段、第二條，判決如主文
。
中      華      民      國      九十一      年    六    月    廿  六    日
                                      臺灣臺中地方法院交通法庭
                                          法  官   王  靜  秋
右正本證明與原本無異。
如不服本判決，應於判決送達後十日內，向本院提出上訴狀。
                                          書記官
中      華      民      國      九十一      年    六    月      廿六    日
附錄論罪科刑法條：
刑法第一百三十五條第一項：對於公務員依法執行職務時，施強暴脅迫者，處三年以
下有期徒刑、拘役或三百元以下罰金。
刑法第一百四十條第一項：於公務員依法執行職務時，當場侮辱，或對於其依法執行
之職務公然侮辱者，處六月以下有期徒刑、拘役或一百元以下罰金。
刑法第一百八十五條之三：服用毒品、麻醉藥品、酒類或其他相類之物，不能安全駕
駛動力交通工具而駕駛者，處一年以下有期徒刑、拘役或三萬元以下罰金。
